【裁判字號】    89,上訴,2894
【裁判日期】    890726
【裁判案由】    偽造文書等
【裁判全文】
臺灣高等法院刑事判決                  八十九年度上訴字第二八九四號
    上  訴  人  台灣台北地方法院檢察署檢察官
    上  訴  人
    即  被  告  壬○○○
    選任辯護人  蔡文生
                林啟瑩
右上訴人因被告偽造文書等案件，不服臺灣台北地方法院八十九年度訴字第一三八號
，中華民國八十九年七月二十六日第一審判決（起訴案號：臺灣台北地方法院檢察署
八十八年度偵續字第二六二號）提起上訴，本院判決如左：
    主    文
上訴駁回。
    事實及理由
一、本案經本院審理結果，第一審認被告壬○○○牽連犯刑法第二百十六條、第二百
    十條之行使偽造私文書罪及刑法第三百三十九條第一項之詐欺罪，從一重之行使
    偽造私文書罪處斷，判處有期徒刑陸月，認事用法及量刑均無不當，應予維持，
    並引用第一審判決書記載之事實、證據及理由。
二、被告上訴意旨略其其標取「孟頁」、「寶華」名義之互助會，係經參與互助會之
    庚○○○（庚○○○以孟頁、寶華名義入會）同意，並無詐欺犯行，且投標單僅
    記載投標金，並無記載投標人之姓名，亦無行使偽造私文書可言，指摘原判決不
    當。被告以「孟頁」、「寶華」名義標取會款未得庚○○○同意，迭據庚○○○
    於原審偵審及本院調查時指訴綦詳，被告辯稱事前獲得庚○○○同意，自無可採
    。再投標單確有記載投標人之姓名或小名，業據告訴人甲○○、乙○○、戊○○
    、丙○○○、庚○○○及辛○○於偵查中指訴明確，被告於偵查及原審審理之初
    亦坦認不諱，其於偵查中並明確表示當時我寫在標單上是「孟頁」及標金額、「
    寶華」及金額（八十八年偵續字第二六二號卷第八十九頁反面），被告偽造標單
    行為極為明確。其事後否認有書寫投標人名字，而告訴人丁○○、癸○○、庚○
    ○○、戊○○、辛○○、丙○○○、甲○○、己○○○，於本院調查時陳稱標單
    只寫標金，沒有寫名字云云，與被告及部分告訴人原供不符，不足採信。本件事
    證明確，原審因而予以論罪科刑，核無不合。被告否認犯罪，指摘原判決不當，
    核無理由，應該駁回。
三、檢察官上訴意旨略以被告詐騙金額高達上千萬元，而僅判處徒刑陸月，尚屬偏輕
    等語，指摘原判決不當。惟查被告詐騙金額僅二十餘萬元，並無檢察官所指千萬
    元，且被告已部分和解，原判決審酌案情，量處有期徒刑陸月，並無偏輕情形，
    檢察官之上訴，核亦無理由，應該駁回。
四、原判決將告訴人辛○○名字誤載為曾載冊，應予更正之。
五、據上論斷，應依刑事訴訟法第三百七十三條、第三百六十八條，判決如主文。
本案經檢察官陳文禮到庭執行職務。
中    華    民    國    八十九    年      十一      月        十        日
                            臺灣高等法院刑事第四庭
                                審判長法  官  蔡  永  昌
                                      法  官  徐  昌  錦
                                      法  官  陳  榮  和
右正本證明與原本無異。
如不服本判決應於收受送達後十日內向本院提出上訴書狀，其未敘述上訴之理由者並
得於提起上訴後十日內向本院補提理由書（均須按他造當事人之人數附繕本）。
                                      書記官  劉  麗  芬
中    華    民    國    八十九    年      十一      月        十三      日
附錄本案論罪科刑法條：
刑法第二百十六條
行使第二百十條至第二百十五條之文書者，依偽造、變造文書或登載不實事項或使登
載不實事項之規定處斷。
刑法第二百十條
偽造、變造私文書，足以生損害於公眾或他人者，處五年以下有期徒刑。
刑法第三百三十九條第一項
意圖為自己或第三人不法之所有，以詐術使人將本人或第三人之物交付者，處五年以
下有期徒刑、拘役或科或併科一千元以下罰金。


司法院資訊處製作；財團法人民間司法改革基金會備份。
